【裁判字號】    99,易,89
【裁判日期】    990329
【裁判案由】    傷害等
【裁判全文】
臺灣板橋地方法院刑事判決                99年度易字第89號
聲  請  人  臺灣板橋地方法院檢察署檢察官
被      告  戊○○
            甲○○
            丙○○○
            乙○○
上列被告因傷害等案件，經檢察官聲請以簡易判決處刑（98年度
偵字第23415 號、98年度偵字第30357號、98年度調偵字第1773
號），本院認不宜以簡易判決處刑，改行通常審判程序，判決如
下：
    主  文
甲○○犯恐嚇危害安全罪，處有期徒刑貳月，如易科罰金，以新
臺幣壹仟元折算壹日。緩刑貳年。
戊○○、丙○○○被訴傷害部份，公訴不受理。
乙○○被訴公然侮辱部份，公訴不受理。
    事  實
一、甲○○與戊○○係鄰居，民國98年5 月28日12時30分許，雙
    方在臺北縣三重市○○街50、52號前因細故發生爭執。甲○○竟基於恐嚇之犯意，對戊○○恫稱：這個人不能讓他活，
    要給他死等語，以此加害生命之事恐嚇戊○○，使戊○○心
    生畏懼，致生危害於安全。
二、案經戊○○訴由臺北縣政府警察局三重分局報告臺灣板橋地
    方法院檢察署檢察官偵查後聲請以簡易判決處刑，本院認不
    宜以簡易判決處刑，改依通常程序審理。
    理  由
壹、有罪部份:
一、證據能力部分:
    按被告以外之人於審判外之陳述，雖不符刑事訴訟法第159
    條之1 至第159 條之4 之規定，而經當事人於審判程式同意
    作為證據，法院審酌該言詞陳述或書面陳述作成時之情況，
    認為適當者，亦得為證據；當事人、代理人或辯護人於法院
    調查證據時，知有第159 第1 項不得為證據之情形，而未於
    言詞辯論終結前聲明異議者，視為有前項之同意，刑事訴訟
    法第159 條之5 定有明文。本件所援引之以下各項證據（詳
    後述），固有部分屬傳聞證據，然公訴人及被告於本院調查
    證據時，均知有前開第159 第1 項不得為證據之情形，且於
    言詞辯論終結前，均未聲明異議，且本院審酌該等證據作成
    時之狀況，並無違法取證之情事，且無不宜作為證據之情形
    ，依前開說明，爰認均有證據能力，合先敘明。
二、實體部分:
    訊據被告甲○○固坦認於98年5 月28日12時30分許，在台北
    縣三重市○○街50、52號前曾與告訴人戊○○談話，惟矢口
    否認有何恐嚇危害安全犯行，辯稱: 伊當時是說鄰居之間為
    何要打成這樣，並沒有說「這個人不能讓他活，要給他死」
    這麼嚴重的話云云。經查:
  (一)98年5 月28日12時30分許，台北縣三重市○○街50、52號前
    ，被告甲○○因其子乙○○遭告訴人戊○○毆打（戊○○被
    訴傷害部份，業經告訴人乙○○撤回告訴，詳下述），雙方
    因而發生爭執一節，業經被告甲○○坦認屬實，核與證人戊○○、乙○○、丁○○、丙○○○證述情節相符，上揭事實
    堪可認定。
  (二)證人戊○○於本院審理中證稱: 當天伊和被告甲○○的兒子
    （即乙○○）吵完架後，被告甲○○回來，當時警察也來了
    ，被告甲○○說「這個人不能讓他活，要讓他死等語」（見
    本院卷二第37頁），核與證人丁○○證稱：98年5 月28日，
    伊、戊○○與乙○○、丙○○○及被告甲○○發生爭執，被
    告有對戊○○說: 這個人不能讓他活，要給他死等語（見本
    院卷二第41頁）相符，參以證人戊○○於本院審理中，就被
    告甲○○上開恐嚇犯行表示願意原諒被告等語（見本院卷二
    第38頁），及於本院行調解程序時，告訴人戊○○表明願意
    宥恕被告甲○○，並請法院就被告甲○○部份從輕處理（見
    本院98年12月22日調解筆錄），顯見告訴人戊○○已與被告
    達成和解，而無設詞誣陷被告之動機，是證人戊○○上開證
    言，應非子虛。
  (三)被告甲○○雖以前詞置辯，惟證人乙○○證述: 當時伊父親
    （即被告甲○○）工作回來，看見伊滿臉鮮血，對告訴人戊○○有說一些情緒上的字眼，被告甲○○說「他就像你的孩
    子一樣，怎麼可以把他打成這個樣子，如果你敢打我的話，
    就讓你死」等語（見本院卷二第39頁）；證人丙○○○證稱
    : 當時被告甲○○很生氣，所以有說一些情緒上的言語，至
    於內容伊不記得等語（見本院卷二第42頁），足徵被告甲○○於案發當時，因見其子乙○○受傷，情緒激動下確曾為「
    讓你死」等足使人心生畏怖之言語，被告甲○○所辯顯係事
    後避重就輕之詞，已難遽信。
  (四)綜上所述，本件事證明確，被告甲○○犯行洵堪認定，自應
    依法論科。
三、核被告甲○○所為，係犯刑法第305 條之恐嚇危害安全罪。
    爰審酌被告甲○○因與告訴人戊○○發生爭執，竟出言恐嚇
    告訴人戊○○，缺乏尊重他人之法治觀念，惟念其並無犯罪
    前科紀錄，素行尚佳，及其犯後態度等一切情狀，量處如主
    文所示之刑，並諭知易科罰金之折算標準。末查，被告甲○○未曾因故意犯罪受有期徒刑以上刑之宣告，有臺灣高等法
    院被告前案紀錄表附卷可按，其已與告訴人戊○○達成和解
    ，此有本院98年12月12日調解筆錄1 份附卷可參，告訴人戊○○復已表示願意原諒告訴人，是本院認被告經此教訓應知
    所警惕，而無再犯之虞，前開對之所宣告之刑，以暫不執行
    為適當，爰併依刑法第74條第1 項第1 款之規定宣告被告緩
    刑2 年，以勵自新。
貳、公訴不受理部分:
一、聲請簡易處刑判決意旨略以: 被告戊○○、丁○○、乙○○
    均係鄰居，於98年5 月28日12時30分許在臺北縣三重市○○
    街50、52號前因細故發生爭執。被告戊○○竟基於傷害人身
    體之犯意，徒手拉扯毆打乙○○，致乙○○受有前額1X0.1
    公分擦傷、鼻子撕裂傷1.5X0.2X0.2 公分（縫合6 針）、左
    臉0.5X0.1 公分3 處擦傷、前胸2X0.1 公分、前胸泛紅29X1
    7 公分等傷害；又被告丙○○○、戊○○另均基於傷害人身
    體之犯意，被告丙○○○持塑膠管毆打戊○○，被告戊○○
    亦徒手毆打丙○○○，致戊○○受有背部挫傷皮下瘀血、右
    手腕挫傷及擦傷，丙○○○則受有扭傷及拉傷、臉、頭皮及
    頸部挫傷、右耳挫傷與聽力下降等傷害；再被告乙○○基於
    公然侮辱之犯意，於前述同一時地，不特定得共見共聞之場
    所，以「幹你娘」等語公然辱罵丁○○，足以損害丁○○之
    名譽。因認被告戊○○、丙○○○均涉犯刑法第277 條第1
    項之傷害罪、被告乙○○涉犯刑法第309 條第1 項之公然侮
    辱罪嫌等語。
二、按告訴乃論之罪，告訴人於第一審辯論終結前得撤回其告訴
    ；又告訴經撤回者，應諭知不受理之判決，並得不經言詞辯
    論為之，刑事訴訟法第238 條第1 項、第303 條第3 款及第
    307 條分別定有明文。查本件告訴人乙○○、丙○○○告訴
    被告戊○○傷害、告訴人戊○○告訴丙○○○傷害、告訴人
    丁○○告訴乙○○公然侮辱等案件案件，聲請意旨認係觸犯
    刑法第277 條第1 項之傷害罪、第309 條第1 項公然侮辱罪
    ，依同法第287 條前段、第314 條之規定，須告訴乃論。茲
    據被告及告訴人已於98年12月22日本院行調解程序時達成和
    解，並具狀撤回告訴，有調解筆錄1 份、聲請撤回告訴狀3
    份在卷可按，揆諸前揭說明，本件爰不經言詞辯論，逕為諭
    知不受理之判決。
三、本件公訴人原聲請簡易判決處刑，經本院認有刑事訴訟法第
    451 條之1 第4 項但書之不宜以簡易處刑情事，依同法第45
    2 條規定，改依通常程序審理，附此敘明。
據上論斷，應依刑事訴訟法第452 條、第299 條第1 項前段、第
303 條第3 款、第307 條，刑法第305 條、第41條第1 項前段、
第74條第1 項第1 款，刑法施行法第1 條之1 第1 項、第2 項前
段，判決如主文。
本案經檢察官蘇逸修到庭執行職務。
中    華    民    國    99    年    3     月    29    日
                  刑事第二十三庭    法  官  黃繼瑜
上列正本證明與原本無異。
如不服本判決，應於判決送達後10日內敘明上訴理由，向本院提
出上訴狀 (應附繕本) ，上訴於臺灣高等法院。其未敘述上訴理
由者，應於上訴期間屆滿後20日內向本院補提理由書「切勿逕送
上級法院」。
                                    書記官  藍淑芬
中    華    民    國    99    年    3     月    30    日
附錄本案論罪科刑法條全文：
中華民國刑法第305條
（恐嚇危害安全罪）
以加害生命、身體、自由、名譽、財產之事，恐嚇他人致生危害
於安全者，處 2 年以下有期徒刑、拘役或 3 百元以下罰金。

司法院資訊處製作；財團法人民間司法改革基金會備份。
